臺灣板橋地方法院刑事判決　　　　　　　95年度易字第2593號
公　訴　人　臺灣板橋地方法院檢察署檢察官
被　　　告　甲○○原名林崑明.
上列被告因竊盜案件，經檢察官提起公訴（95年度偵字第26207
號），本院判決如下：
    主  文
甲○○無故侵入他人住宅，累犯，處有期徒刑肆月，如易科罰金
，以新臺幣壹仟元折算壹日。又竊盜，累犯，處有期徒刑月，
如易科罰金，以新臺幣壹仟元折算壹日。應執行有期徒刑陸月，
如易科罰金，以新臺幣壹仟元折算壹日。
    事  實
一、甲○○（原名林崑明）有賭博、詐欺、妨害自由、違反麻醉
    藥品管理條例、肅清煙毒條例、組織犯罪防制條例等前科。
    前因違反肅清煙毒條例案件，經臺灣臺中地方法院以82年度
    訴字第3079號刑事判決判處有期徒刑三年三月，並經臺灣高
    等法院臺中分院以82年度上訴字第3866號刑事判決駁回上訴
    確定；又因違反麻醉藥品管理條例案件，經臺灣臺中地方法
    院以82年度易字第6906號刑事判決判處有期徒刑五月確定；
    上開二案並經臺灣高等法院臺中分院裁定應執行有期徒刑三
    年六月確定，嗣於民國84年6 月8 日假釋出監（此次假釋後
    經撤銷）。甲○○又因違反組織犯罪防制條例及妨害自由案
    件，經臺灣高等法院以86年度上訴字第1883號刑事判決分別
    判處有期徒刑一年、七月，應執行有期徒刑一年五月（刑後
    強制工作三年）確定，與上開假釋經撤銷後之殘刑有期徒刑
    一年四月又六日接續執行後，於91年11月5 日假釋出監，並
    於93年2 月13日縮刑假釋期滿，假釋未經撤銷視為執行完畢
    。
二、詎甲○○猶不知悔改，因與乙○○○間有財務糾紛，竟於95
    年11月7 日凌晨4 時30分許之夜間，至乙○○○之女丙○○
    位於臺北縣三重市○○○路71之2 號2 樓住處，見該處大門
    未上鎖，竟未經允許而無故打開大門侵入上址，欲覓得乙○○○，惟因乙○○○並未居住該處且丙○○尚未返家，甲○○於該址內等候片刻後，復臨時起意，徒手竊取丙○○所有
    置於上址房間酒櫃內之日本清酒一瓶，得手後坐在上址門外
    樓梯上繼續等候。嗣於同日凌晨4 時44分許，丙○○返家後
    見甲○○在其住處門外咆哮，且上開日本清酒亦掉落樓下破
    碎，遂報警當場查獲而悉上情，並扣得上開日本清酒酒瓶之
    碎片等物。
三、案經丙○○訴由臺北縣政府警察局三重分局報請臺灣板橋地
    方法院檢察署檢察官偵查起訴。
    理  由
一、證人即告訴人丙○○於警詢中所為之證述及其簽名表示指認
    及具領扣案日本清酒酒瓶碎片意思之贓物認領保管單一紙，
    雖均係被告以外之人於審判外之言詞或書面陳述，然經本院
    於審判期日調查證據時提示被告並告以要旨後，被告就證據
    能力部分並未聲明異議，且本院審酌上開證人與被告素無怨
    隙，僅為單純竊盜案件之被害人，並無曲詞誣陷被告之動機
    ，其於案發後記憶猶新之情況下所為之言詞及書面陳述，可
    信性甚高，如引用其上開言詞或書面陳述作為證據應屬適當
    ，依刑事訴訟法第159 條之5 規定，即有證據能力。
二、訊據被告甲○○固坦承於上開時、地進入告訴人丙○○之住
    宅，並拿取日本清酒一瓶等事實，惟矢口否認有無故侵入住
    宅及竊盜等犯行，辯稱：告訴人之母乙○○○積欠伊新臺幣
    （下同）九十萬元債務，當日即係乙○○○要伊過去拿錢，
    並且送系爭日本清酒給伊，伊並非無故侵入上址，亦未竊取
    該日本清酒云云。經查：
(一)被告於上開時間徒手打開大門進入前揭告訴人住宅，並且拿
    取系爭日本清酒一瓶等事實，業據被告供承不諱，核與證人
    即告訴人丙○○於警詢及本院審理中所為之證述大致相符，
    並有贓物認領保管單一紙、贓證物品相片三幀附卷可稽，是
    此部分之事實堪以認定，合先敘明。
(二)依證人丙○○於本院審理中所述小時候被告曾於其家中店內
    工作過等語，及被告能指出告訴人之母乙○○○之姓名，並
    覓得告訴人上開住處等情觀之，被告應確實認識乙○○○，
    固無疑問。惟乙○○○之戶籍早於80年間即自上址遷入宜蘭
    縣，有戶籍資料查詢結果一紙在卷可按，且證人丙○○於本
    院審理中亦證稱其母親乙○○○已不住在上址（參見本院96
    年5 月29日審判筆錄第4 頁），是乙○○○於案發時是否確
    實居住於上址，已非無疑。況被告於警詢、偵查中業已坦承
    ：「發現被害人二樓門未鎖，就推開門進入…，發現被害人
    房間酒櫃內的日本清酒，即隨手予以竊取…攜帶至門口飲用
    。」、「因為門沒鎖我就進入該住處，並徒手偷清酒。」等
    語（參見95年度偵字第26207 號偵查卷第6 、25頁），並未
    提及係乙○○○請伊過去上址等情，嗣於本院準備程序中稱
    當時係乙○○○開門讓伊進去，伊離開後乙○○○即將門關
    起來睡覺等語（參見本院96年3 月7 日準備程序第2 頁），
    後於本院審判程序中卻改稱當時係「坐在他家門口等她媽媽
    」、「我到的時候門開開的，我就開門進去了，我打電話過
    去，她媽媽說她晚一點會過來。」、及乙○○○將酒拿給伊
    後，「自己就跑掉」等語（參見上開本院審判筆錄第5 、6
    頁），就被告到達時乙○○○是否在場，及被告離開上址後
    ，乙○○○係回去睡覺抑或係已先行離開等情，前後所述有
    極大之出入，是被告上開所辯，顯難令人採信。參以證人丙○○於本院審理中所述，發現被告時，被告係坐在門外樓梯
    口，旁邊都是酒瓶（包含被告自行購買者）等情觀之（參見
    上開本院審判筆錄第3 頁），被告當時應係在上址門外等候
    乙○○○，若確實係乙○○○主動邀被告前去，且贈送系爭
    日本清酒予被告，乙○○○又怎會中途臨時離去，被告亦大
    可擇日再來，又何需在該址門外等候？顯然被告應係前往該
    處尋找乙○○○未果，方臨時起意，未經同意即順手竊取屋
    內酒櫃內之日本清酒後，攜至門外樓梯間與伊另行購買之酒
    類一併飲用，並一邊等待乙○○○返家，至為灼然，即應以
    被告先前於警詢、偵查中之供述，較為可信。
(三)據此，被告上開所辯，洵不足採，本案事證明確，被告犯行
    堪以認定。又證人丙○○雖於本院審理中證稱，當時被告自
    稱係從上址一樓外所停放之機車，踏上柱子上之電錶後，再
    翻過該住處陽台之矮牆而到前陽台（該陽台未裝設鐵窗），
    進而推開陽台落地窗進入屋內等語（參見上開本院審判筆錄
    第4 頁），惟證人丙○○並未親眼目睹被告上開攀爬入內之
    過程，此部分僅屬被告個人於審判外之供述，且被告於警詢
    、偵查及本院審理中，均供稱係因上址大門未鎖而推開大門
    入內等語，與證人丙○○前揭所述不同，在無其他積極證據
    可資佐證下，尚難認被告係以前述攀爬陽台矮牆之方式侵入
    上址，附此敘明。
三、論罪科刑部分：
(一)核被告所為，係犯刑法第306 條第1 項之無故侵入住宅罪及
    同法第320 條第1 項之竊盜罪。其所犯上開二罪間犯意各別
    、行為互殊，應予分論併罰。
(二)檢察官起訴意旨雖認被告所為係犯刑法第321 條第1 項第1
    款之夜間侵入住宅竊盜罪，然查本件被告前曾於告訴人丙○○家中工作，業據證人丙○○於本院審理中證述屬實，已如
    前述，姑不論被告所述丙○○之母乙○○○積欠其九十萬元
    之事是否確實有據，由被告侵入告訴人住宅後，僅竊取系爭
    日本清酒一瓶，且得手後仍坐在告訴人門外樓梯間飲用等候
    等情觀之，被告侵入告訴人住宅之目的當非在於竊取財物，
    而係因上開財務糾紛之事尋找乙○○○未果後，方順手拿取
    屋內之系爭日本清酒一邊飲用、一邊等待乙○○○返家，應
    堪認定。是被告既係於侵入住宅後方臨時起意竊盜，其所為
    應僅構成無故侵入住宅罪及普通竊盜罪，而非夜間侵入住宅
    竊盜罪（最高法院20年上字第1183號判例意旨參照），公訴
    意旨容有誤會，惟起訴之基本事實同一，無故侵入住宅部分
    亦經告訴人提出告訴，本院自仍應予以審理，並依法變更起
    訴法條，附此敘明。
(三)被告前因違反肅清煙毒條例案件，經臺灣臺中地方法院以82
    年度訴字第3079號刑事判決判處有期徒刑三年三月，並經臺
    灣高等法院臺中分院以82年度上訴字第3866號刑事判決駁回
    上訴確定；又因違反麻醉藥品管理條例案件，經臺灣臺中地
    方法院以82年度易字第6906號刑事判決判處有期徒刑五月確
    定；上開二案並經臺灣高等法院臺中分院裁定應執行有期徒
    刑三年六月確定，嗣於84年6 月8 日假釋出監（此次假釋後
    經撤銷）。復又因違反組織犯罪防制條例及妨害自由案件，
    經臺灣高等法院以86年度上訴字第1883號刑事判決分別判處
    有期徒刑一年、七月，應執行有期徒刑一年五月（刑後強制
    工作三年）確定，與上開假釋經撤銷後之殘刑有期徒刑一年
    四月又六日接續執行後，於91年11月5 日假釋出監，並於93
    年2 月13日縮刑假釋期滿，假釋未經撤銷視為執行完畢乙節
    ，有臺灣高等法院被告前案紀錄一份在卷可按，其受有期徒
    刑之執行完畢，五年以內故意再犯本件有期徒刑以上之罪，
    為累犯，應依刑法第47條第1 項規定加重其刑。
(四)本院爰審酌被告有上開前科，有前揭被告前案紀錄表一份在
    卷可按，素行不佳，其犯罪之動機、目的、於夜間侵入住宅
    對於告訴人居家安寧及人身安全之危害甚大，所竊取者僅為
    日本清酒一瓶，價值尚非甚高，及其犯罪後否認犯行之態度
    等一切情狀，分別量處如主文所示之刑，及定其應執行之刑
    ，並均諭知如易科罰金之折算標準，以示懲儆。
據上論斷，應依刑事訴訟法第299 條第1 項前段、第300 條，刑
法第306 條第1 項、第320 條第1 項、第47條第1 項、第41條第
1 項前段、第51條第5 款，刑法施行法第1 條之1 第1 項、第2
項前段，判決如主文。
本案經檢察官吳宗光到庭執行職務。
中　　華　　民　　國　　96　　年　　6 　　月　　15　　日
                  刑事第十七庭審判長法　官 李幼妃
                                    法  官 鄭燕璘
                                    法  官 張紹省
以上正本證明與原本無異。
如不服本判決應於送達後十日內向本院提出上訴狀。
                                    書記官 周雅玲
中　　華　　民　　國　　96　　年　　6 　　月　　20　　日
附錄本案論罪科刑法條全文：
中華民國刑法第306條第1項
無故侵入他人住宅、建築物或附連圍繞之土地或船艦者，處一年
以下有期徒刑、拘役或三百元以下罰金。
中華民國刑法第 320條第1項：
意圖為自己或第三人不法之所有，而竊取他人之動產者，為竊盜
罪，處五年以下有期徒刑、拘役或五百元以下罰金。
